臺灣彰化地方法院刑事判決　　　　　　　　　　　　　九十一年度訴字第二七八號
　　公　訴　人　臺灣彰化地方法院檢察署檢察官
　　被　　　告　甲○○
右列被告因毒品危害防制條例案件，經檢察官提起公訴（九十年度毒偵字第四００四
、四八一一號、九十一年度毒偵字第八五號），本院判決如左：
    主  文
甲○○連續施用第一級毒品，處有期徒刑捌月。
扣案之海洛因壹包（淨重零點零伍公克）、海洛因貳包（合計淨重零點零壹公克）、
嗎啡藥丸肆顆（淨重零點肆捌公克）沒收銷燬之，注射針筒貳支、塑膠勺子支、塑
膠空袋壹個沒收之。
    事  實
一、甲○○前因施用毒品案件，經本院裁定送觀察、勒戒後，認無繼續施用毒品之傾
    向，由臺灣彰化地方法院檢察署檢察官於民國九十年九月二十五日以九十年度毒
    偵字第三八０四號為不起訴處分確定。詎其仍未戒除毒癮，復基於施用第一級毒
    品之概括犯意，自九十年九月二十八日起至九十一年一月四日止，連續在其彰化
    縣二林鎮○○里○○路十二號住處等地，以將第一級毒品海洛因混加水置於注射
    針筒內，再予施打於手臂之方法，施用第一級毒品海洛因多次，並於前開時間內
    某日，在上開住處，施用第一級毒品嗎啡一次。嗣於九十年十月二日十時二十分
    許，在彰化縣二林鎮○○里○○路十二號前，為警查獲，扣得海洛因一包（淨重
    ０．０五公克）、注射針筒一支；並於同年十二月六日十九時許，在彰化縣大城
    鄉○○村○○路處，為警查獲，扣得塑膠勺子一支；再於九十一年一月四日十四
    時三十分，在其彰化縣二林鎮○○里○○路十二號住處，為警查獲，扣得海洛因
    二包（合計淨重０‧０一公克）、嗎啡藥丸四顆（合計淨重０‧四八公克）、注
    射針筒一支、塑膠勺子二支、塑膠空袋一個。再經臺灣彰化地方法院檢察署檢察
    官聲請本院以九十年度毒聲字第四二一六號裁定送臺灣彰化看守所附設勒戒處所
    觀察、勒戒後，認有繼續施用毒品之傾向。
二、案經彰化縣警察局二林分局報告臺灣彰化地方法院檢察署檢察官偵查起訴。
    理  由
一、右揭犯罪事實，業經被告甲○○坦承不諱，並有海洛因一包（淨重０．０五公克
    ）、海洛因二包（合計淨重０‧０一公克）、嗎啡藥丸四顆（合計淨重０‧四八
    公克）、注射針筒二支、塑膠勺子三支、塑膠空袋一個扣案足佐。且上開扣案之
    白色粉末及藥丸，經送鑑驗結果，分別係第一級毒品海洛因及第一級毒品嗎啡無
    訛，有卷附法務部調查局調科壹字第一四０００七九七一號、第0000000
    000號及編號（電腦條碼）000000000號鑑驗通知書共三件為證（九
    十一年毒偵字第八五號；九十年毒偵字第四００四號卷）。再者，被告於九十年
    十月二日十時二十分許、同年十二月六日十九時許及九十一年一月四日十四時三
    十分獲案後，為警採集其尿液送驗，結果均呈嗎啡陽性反應，此有彰化縣衛生局
    九十年十月十五日、九十年十二月十四日及九十一年一月十四日出具之煙毒尿液
    檢驗成績書三紙附卷可稽，足徵被告自白與事實相符，堪以採信。又被告甲○○
    前因施用毒品案件，經本院裁定送觀察、勒戒後，認無繼續施用毒品之傾向，由
    臺灣彰化地方法院檢察署檢察官於九十年九月二十五日以九十年度毒偵字第三八
    ０四號為不起訴處分確定乙情，有該不起訴處分書在卷可稽，其再犯本件違反毒
品危害防制條例第十條之罪，係屬二犯，並經臺灣彰化地方法院檢察署檢察官聲
    請本院以九十年度毒聲字第四二一六號裁定送臺灣彰化看守所附設勒戒處所觀察
    、勒戒後，認有繼續施用毒品之傾向，亦有本院九十年度毒聲字第四二一六號裁
    定書及臺灣彰化看守所附設勒戒處所九十一年一月二十二日彰所戒字第０九一０
    ０００二一三號之有無繼續施用毒品傾向證明書一件附卷可參。本件事證明確，
    被告上開犯行，洵堪認定。
二、按海洛因、嗎啡均係毒品危害防制條例第二條第一項第一款所定之第一級毒品。
    核被告所為，係違反毒品危害防制條例第十條第一項之施用第一級毒品罪。其持
    有第一級毒品海洛因、嗎啡之低度行為，分別為施用第一級毒品海洛因、嗎啡之
    高度行為所吸收，不另論罪。又被告先後施用第一級毒品海洛因、嗎啡犯行，時
    間緊接，方法相同，所犯係構成要件相同之罪名，顯係基於概括犯意為之，應依
    刑法第五十六條連續犯規定論以一罪，並加重其刑。另前開犯罪事實中，原起訴
    書所漏未記載部分，與已起訴部分，有連續犯之裁判上一罪關係，為起訴效力所
    及，法院自得併予審理，附此敘明。爰審酌被告施用毒品係屬「病態性犯人」，
    現復於臺灣臺中女子戒治所進行長時間之強制戒治處遇，核與毒品犯罪科以刑罰
    之「特別預防」機制，尚無不同，加以其犯罪之動機及目的在圖一己感官上之享
    受，犯罪手段及犯罪所生危害尚屬平和，犯罪後坦承犯行，態度良好等一切情狀
    ，量處如主文所示之刑，以示懲儆。至扣案海洛因一包（淨重０．０五公克）、
    海洛因二包（合計淨重０‧０一公克）、嗎啡藥丸四顆（合計淨重０‧四八公克
    ），均係查獲之毒品，應依毒品危害防制條例第十八條第一項前段之規定宣告沒
    收並銷燬之。另扣案之注射針筒二支、塑膠勺子三支、塑膠空袋一個，均係被告
    所有供施用第一級毒品罪所用之物，業據被告供承在卷，爰依刑法第三十八條第
    一項第二款規定宣告沒收。
三、據上論斷，應依刑事訴訟法第二百九十九條第一項前段，毒品危害防制條例第十
    條第一項、第十八條第一項前段，刑法第十一條前段、第五十六條、第三十八條
    第一項第二款，判決如主文。
本案經檢察官林映姿到庭執行職務。
中    華    民    國    九十一      年      四      月        十        日
                                臺灣彰化地方法院刑事第二庭
                                    審判長法官  林  欽  章
                                    法      官  謝  仁  棠
                                    法      官  郭  麗  萍
右正本證明與原本無異。
如不服本判決，應於判決送達後十日內向本院提出上訴狀( 須附繕本 )。
                                    法院書記官  施  嘉  玫
中    華    民    國    九十一      年      四      月      十六        日
毒品危害防制條例第十條第二項
施用第一級毒品者，處六月以上五年以下有期徒刑。
施用第二級毒品者，處三年以下有期徒刑。
